【裁判字號】    89,上易,2326
【裁判日期】    890405
【裁判案由】    傷害等
【裁判全文】
臺灣高等法院刑事判決                  八十九年度上易字第二三二六號
    上  訴  人  臺灣板橋地方法院檢察署檢察官
    上  訴  人  丙    ○
    即  被  告
    選任辯護人  狄 渝 星
右列上訴人因被告傷害等案件，不服台灣板橋地方法院八十九年度易字第六五四號，
中華民國八十九年四月五日第一審判決（起訴案號：台灣板橋地方法院檢察署：八十
八年度毒偵字第二六九三五號）提起上訴，本院判決如左：
    主      文
上訴駁回。
    事      實
一、丙○係大陸地區人民，因探親而來台，竟於民國（下同）八十八年十二月十四日
    上午七時三十分許，因故與其母乙○○前往台北市○○○路三六號五樓之十七甲○○住處找其理論，二人竟基於傷害之犯意聯絡，共同徒手毆打甲○○之頭部及
    身體，致使其右前額擦傷三公分×二公分、下巴瘀傷三公分×二公分、右胸擦傷
    三公分×二公分、左胸擦傷四公分×三公分、下肢擦傷二公分×一公分、左大腿
    擦傷三公分×二公分。嗣於離去時，惟恐甲○○報警對其不利，乃另行起意，與
    丙○共同基於恐嚇之犯意聯絡，當場恐嚇甲○○稱：「如將遭毆之事報警，則每
    兩天會再毆打。」云云，以加害身體、安全之事恐嚇甲○○，使其心生畏懼，致
    危害於安全。嗣經甲○○報警於八十八年十二月二十日查獲。
二、案經被害人甲○○訴由台北市政府警察局移送臺灣板橋地方法院檢察署檢察官偵
    查起訴。
    理    由
一、訊據上訴人即被告丙○矢口否認其有與其母乙○○共同傷害甲○○等情，辯稱：
    其當日雖曾與其母乙○○至甲○○住處，然並未毆打甲○○及恐嚇甲○○不得報
    警，當時係見其母乙○○遭甲○○毆打，二人始發生拉扯，其見狀始上前勸架，
    未與其母乙○○共同毆打甲○○，亦未恐嚇其不得報警等語。經查：被告丙○如
    何與其母乙○○共同傷害並恐嚇甲○○等情，業經被害人甲○○指訴綦詳，核與
    在場目擊證人丁○○供証情節相符，並有載具被害人甲○○傷情之驗傷診斷書乙
    份在卷可稽，雖被告乙○○於本院調查中提出証人丁○○所出具之証明書乙份，
    以証明其未恐嚇甲○○不得報警云云，然查証人丁○○於警訊中已証稱：「乙○○和她兒子丙○在十二月十四日上午七時三十分許來我家毆打甲○○，當時我現
    場有目睹，因我年紀大了，無法阻止乙○○及她年輕力壯兒子打甲○○。」等語
    （見偵查卷第二十三頁反面），嗣於偵查中復供證：「（問：你當天有在場？）
    、有在場，杜女跟丙○進去打人．．．（八十八年十二月十四日早上乙○○及其
    兒子有去你家？）有去我家，去打甲○○。」等語（見偵查卷第八十頁），於本
    院調查中復陳稱：「丙○、乙○○、甲○○三人打成一團。」、「（問：打完後
    ，丙○及乙○○有無恐嚇甲○○說如敢去報警，每二天就要打他乙次？）、有說
    這些話，說完就沒再打。」等語（見本院卷第一０七頁及反面），足徵被告丙○
    與其母乙○○確有共同毆打甲○○並恐嚇其不得報警無訛；至証人丁○○所出具
    之該証明書已與其於本院所供相左，依言詞審理主義原則，自以其在本院言詞所
    陳為可採。另被告丙○與其母乙○○復指稱甲○○所提出之驗傷診斷書內容係不
    實，為甲○○託人向醫院所開具云云，然查甲○○之驗傷診斷書係台北市立中興
    醫院所出具之甲種診斷証明書，並非私人診所出具之私文書性質之診斷証明書，
    自應認為真正，且被害人甲○○僅須確曾至該院診治，而診斷証明書並不需非本
    人始可申請開具，故甲○○委由他人向該院請求開具診斷証明書，於法律上所得
    証明甲○○是否受傷之效力並無不同，被告丙○空言指稱該驗傷診斷書不實，殊
    非可採。是被告丙○空言否認傷害及恐嚇甲○○云云，均係卸責圖免之詞，不足
    採信，被告丙○所犯事証明確，犯行洵堪認定。
二、核被告丙○與其母乙○○共同傷害及恐嚇甲○○所為，係犯刑法第二百七十七條
    第一項傷害罪、同法第三百零五條之恐嚇安全罪，被告丙○與乙○○間，有犯意
    聯絡及行為分擔，均為共同正犯。被告丙○所犯傷害罪及恐嚇安全罪間，犯罪各
    別，行為互殊，應分論併罰，公訴意旨認被告乙○○所犯共同傷害、恐嚇安全罪
    係牽連犯尚有未洽，併此敘明。
三、原審以被告丙○所犯恐嚇安全罪、傷害罪事証明確，援引刑法第二十八條、二百
    七十七條第一項、第三百零五條、第四十二條第二項、第五十一條第五款，罰金
    罰鍰提高標準條例第一條前段、第二條，審酌被告丙○之品行、犯罪動機、目的
    、手段、所生危害及犯罪後態度等一切情狀，就所犯二罪，分別量處被告丙○有
    期徒刑三月（恐嚇安全罪部分）、七月（傷害罪部分），並定其應執行有期徒刑
    八月，認事用法，允無違誤，量刑妥適，被告上訴意旨空言否認犯罪，陳詞指摘
    原判決失當，要無理由，應駁回其上訴。
四、被告丙○經合法傳喚無正當理由故不到庭，爰不待其陳述逕行判決。
五、據上論斷，應依刑事訴訟法第三百六十八條、第三百七十一條，判決如主文。
本案經檢察官蔡薰慧到庭執行執務。
中    華    民    國    八十九    年      十二      月      二十九      日
                            臺灣高等法院刑事第十六庭
                                審判長法  官  許  增  男
                                      法  官  蔡  彩  貞
                                      法  官  黃  鴻  昌
右正本證明與原本無異。
不得上訴。
                                      書記官  黃  千  鶴
中    華    民    國    八十九    年      十二      月        三十      日
附錄本案論罪科刑法條全文：
刑法第二百七十七條：
傷害人之身體或健康者，處三年以下有期徒刑、拘役或一千元以下罰金。
犯前項之罪因而致人於死者，處無期徒刑或七年以上有期徒刑；致重傷者
，處三年以上十年以下有期徒刑。
刑法第三百零五條：
以加害生命、身體、自由、名譽、財產之事，恐嚇他人致生危害於安全者
，處二年以下有期徒刑、拘役或三百元以下罰金。


司法院資訊處製作；財團法人民間司法改革基金會備份。
